臺灣板橋地方法院刑事判決　　　　　　　94年度易字第1423號
公　訴　人　臺灣板橋地方法院檢察署檢察官
被　　　告　甲○○
　　　　　　　　　　（
上列被告因竊盜案件，經檢察官提起公訴（九十四年度偵字第一
八二二二號），被告於本院準備程序中就被訴之事實為有罪之陳
述，經本院合議庭裁定由受命法官獨任進行簡式審判程序審理，
判決如下：
    主  文
甲○○連續竊盜，累犯，處有期徒刑拾月。
扣案鑰匙壹支沒收之。
    事  實
一、甲○○有多次竊盜犯罪紀錄，其於民國八十四年間因犯竊盜
    罪，經本院以八十五年度易字第三五五號判決判處有期徒刑
    六月、緩刑三年確定；復於八十五年間因犯恐嚇取財罪及二
    件竊盜罪，經本院分別以八十五年度易字第三六九四號、第
    三三五二號、第七四○四號判決各判處有期徒刑一年六月、
    五月、七月確定，並經本院以八十六年度聲字第四○七號裁
    定定其應執行刑為有期徒刑二年四月確定。而前開緩刑宣告
    嗣經本院於八十五年十月二十二日以八十五年度撤緩字第一
    一三號裁定撤銷緩刑。經送監合併執行前揭有期徒刑二年四
    月及六月，於八十七年九月九日因縮短刑期假釋出監。詎其
    假釋出監後，於八十七年間又因竊盜案件，經臺灣士林地方
    法院以八十八年度易字第二四一號判決判處有期徒刑一年二
    月確定。嗣經撤銷前開假釋，於八十八年四月二十日入監接
    續執行上開殘刑有期徒刑八月十八日及有期徒刑一年二月，
    於九十年一月六日因縮短刑期執行完畢。竟於九十年間復因
    竊盜案件，經本院以九十年度易字第九八二號判決判處有期
    徒刑一年六月，並應於刑之執行前令入勞動場所強制工作三
    年確定，甫於九十四年四月二十日縮短刑期執行完畢。詎其
    於前案執行完畢出監後未久，於九十四年四月及五月間再犯
    竊盜罪，經臺灣臺北地方法院於同年九月二十三日以九十四
    年度易字第八四二號判決判處有徒刑一月七月（尚未執行）
    。
二、甲○○猶不知悛悔警惕，基於意圖為自己不法之所有之概括
    犯意，於九十四年十月十日上午六時許，欲前往桃園縣平鎮
    市姑姑住處時，途中行經桃園縣中壢市○○路與中園路口，
    見乙○○所有之車牌號碼ＩＶＧ─八六九號重型機車停放該
    處，四下無人，即以自備之鑰匙一支發動引擎駛離之方式竊
    得該車，供己代步使用。嗣因該機車之汽油耗盡，其遂將置
    於機車置物箱內之乙○○機車行車執照攜走，並將該機車丟
    棄在臺北縣三重市○○路○段一八四巷口。其復承前概括犯
    意，於同年月二十三日晚間十一時四十分許，在臺北縣板橋
    市○○街八十八號前，見丙○○所有之車牌號碼ＯＰＶ─三
    七二號重型機車停放該處，無人看管，認有機可趁，遂著手
    以自備鑰匙一支插入機車鑰匙孔擬發動引擎竊取該車之際，
    旋為丙○○發現而大聲喝止，甲○○隨即逃逸而未得逞，經
    附近巡邏警員聞聲前來當場查獲，並扣得甲○○所有供竊盜
    上開機車所用之鑰匙一支及乙○○機車行車執照一張，而悉
    上情。
三、案經臺北縣政府警察局海山分局報告臺灣板橋地方法院檢察
    署檢察官偵查起訴，經甲○○於本院準備程序中就被訴之事
    實為有罪之陳述，本院合議庭裁定由受命法官獨任進行簡式
    審判程序審理。
    理  由
壹、程序方面
    刑事訴訟法第二百七十三條之一第一項規定除被告所犯為死
    刑、無期徒刑、最輕本刑為三年以上有期徒刑之罪、或高等
    法院管轄第一審案件者外，於審判期日前之程序進行中，被
    告先就被訴事實為有罪之陳述時，審判長得告知被告簡式審
    判程序之旨，並聽取當事人、代理人、辯護人及輔佐人之意
    見後，裁定進行簡式審判程序。本案被告甲○○被訴竊盜案
    件，非前開不得進行簡式審判程序之案件，經被告於本院審
    理時就被訴之事實為有罪之陳述，且經本院告知被告簡式審
    判程序之旨，聽取被告及檢察官之意見後，爰依刑事訴訟法
    第二百七十三條之一第一項規定裁定改依簡式審判程序審判
    之，先予敘明。
貳、實體方面
一、犯罪事實之認定：
  (一)上揭事實，業據被告於警詢、檢察官偵查及本院審理時均坦
    承不諱（見偵查卷第八頁至第十頁、第五十一頁，本院九十
    四年十一月九日審判筆錄），復經被害人乙○○、丙○○於
    警詢時指述甚詳（見偵查卷第十一頁至第十四頁），並有贓
    物認領保管單二紙、被害人乙○○與丙○○之上開機車行車
    執照影本各一紙、車輛竊盜車牌失竊資料個別查詢報表─查
    詢車輛認可資料一紙在卷可憑（見偵查卷第二十五頁、第二
    十六頁、第三十頁至第第三十一頁），及被告所有供竊盜上
    開機車所用之自備鑰匙一支扣案可資佐證。
  (二)是由上開補強證據，足資擔保被告於警詢、檢察官偵查及本
    院審理時之前開任意性自白具有相當程度之真實性，而得使
    本院確信被告前述自白與事實相符，足證被告確有上揭犯行
    。從而本件事證明確，被告犯行堪以認定，應依法論科。
二、論罪科刑之法律適用：
  (一)查被告先於九十四年十月十日上午六時許，在上址以其自備
    之鑰匙發動引擎駛離之方式，竊得被害人乙○○所有之車牌
    號碼ＩＶＧ─八六九號重型機車一輛及機車置物箱內之乙○○機車行車執照一張；復於同年月二十三日晚間十一時四十
    分許，在上址著手以自備鑰匙一支插入被害人丙○○所有之
    車牌號碼ＯＰＶ─三七二號重型機車鑰匙孔擬發動引擎竊取
    該車之際，旋為被害人丙○○發現喝止而未遂，是核其所為
    ，係犯刑法第三百二十條第一項之竊盜罪。被告先後二次竊
    盜犯行（既遂及未遂），時間緊接，手段相同，觸犯構成要
    件相同之罪名，顯係基於概括犯意而為之，為連續犯，應依
    刑法第五十六條規定以一罪論，並加重其刑。又被告有多次
    竊盜犯罪紀錄，其於八十四年間因犯竊盜罪，經本院以八十
    五年度易字第三五五號判決判處有期徒刑六月、緩刑三年確
    定；復於八十五年間因犯恐嚇取財罪及二件竊盜罪，經本院
    分別以八十五年度易字第三六九四號、第三三五二號、第七
    四○四號判決各判處有期徒刑一年六月、五月、七月確定，
    並經本院以八十六年度聲字第四○七號裁定定其應執行刑為
    有期徒刑二年四月確定。而前開緩刑宣告嗣經本院於八十五
    年十月二十二日以八十五年度撤緩字第一一三號裁定撤銷緩
    刑。經送監合併執行前揭有期徒刑二年四月及六月，於八十
    七年九月九日因縮短刑期假釋出監。詎其假釋出監後，於八
    十七年間又因竊盜案件，經臺灣士林地方法院以八十八年度
    易字第二四一號判決判處有期徒刑一年二月確定。嗣經撤銷
    前開假釋，於八十八年四月二十日入監接續執行上開殘刑有
    期徒刑八月十八日及有期徒刑一年二月，於九十年一月六日
    因縮短刑期執行完畢。竟於九十年間復因竊盜案件，經本院
    以九十年度易字第九八二號判決判處有期徒刑一年六月，並
    應於刑之執行前令入勞動場所強制工作三年確定，於九十四
    年四月二十日縮短刑期執行完畢，有臺灣高等法院被告前案
    紀錄表一份存卷可佐，其受有期徒刑之執行完畢，五年以內
    再犯有期徒刑以上之罪，為累犯，應依刑法第四十七條規定
    加重其刑，並依同法第七十條規定遞加重之。爰審酌被告有
    前述多項竊盜前科，於前案甫執行完畢後，復於九十四年四
    月及五月間再犯竊盜罪，經臺灣臺北地方法院於同年九月二
    十三日以九十四年度易字第八四二號判決判處有徒刑一月七
    月（尚未執行），此有上開臺灣高等法院被告前案紀錄表可
    參，其竟仍不知悛悔警惕，更犯本案，惡性非輕；及其犯罪
    之動機、目的係將竊得之機車供己代步使用、前後共有二次
    竊盜犯行、犯罪後坦承犯行之態度等一切情狀，量處如主文
    所示之刑，以示懲儆。另本院依職權調取臺北市政府警察局
    萬華分局刑事案件九十四年八月二十四日北市警萬分刑字第
    ○九四三三三八四四○○號移送書，查知被告另涉嫌於九十
    四年八月二十三日下午二時許，在臺北市○○區○○路二段
    六○六巷六號前，竊取張美華所有之車牌號碼ＧＦＺ─四五
    三號重型機車一輛之事實，現由臺灣臺北地方法院檢察署以
    九十四年度偵字第二○四二八號案件偵查中（未移送本院併
    案審理）。經核被告於本院審理時供稱：其於九十四年十月
    十日當天才決定要去姑姑家探望姑姑及姑丈，途中經過桃園
    縣中壢市○○路與中園路口，看到車牌號碼ＩＶＧ─八六九
    號重型機車，臨時起意，想要竊取該車代步騎去姑姑家等語
    ，足見本案被告竊盜之犯行與上開臺灣臺北地方法院檢察署
    偵查之被告竊盜犯嫌，並非基於概括犯意而為之，而無連續
    犯之裁判上一罪關係，附此敘明。
  (二)末查，扣案鑰匙一支，為被告所有供上開犯罪所用之物，業
    據被告供明在卷，爰依刑法第三十八條第一項第二款規定宣
    告沒收之。
據上論斷，應依刑事訴訟法第二百七十三條之一第一項、第二百
九十九條第一項前段，刑法第五十六條、第三百二十條第一項、
第四十七條、第三十八條第一項第二款，罰金罰鍰提高標準條例
第一條前段，判決如主文。
本案經檢察官溫祖德到庭執行職務。
中　華　民　國　　九十四　　年　十一　月　　二十三　　日
                  刑事第九庭    法  官  張筱琪
以上正本證明與原本無異
如不服本判決應於送達後十日內向本院提出上訴狀
                                書記官　廖舜宜
中　華　民　國　　九十四　　年　十一　月　　二十三　　日
附錄本案論罪科刑法條全文：
刑法第三百二十條
意圖為自己或第三人不法之所有，而竊取他人之動產者，為竊盜
罪，處五年以下有期徒刑、拘役或五百元以下罰金。
意圖為自己或第三人不法之利益，而竊佔他人之不動產者，依前
項之規定處斷。
前二項之未遂犯罰之。
